臺灣高等法院臺中分院刑事判決　　　　　　　　　　九十三年度上訴字第三四四號
　　上　訴　人　臺灣彰化地方法院檢察署檢察官
　　被　　　告　甲○○
右上訴人因被告偽證案件，不服臺灣彰化地方法院九十二年度訴字第六五九號中華民
國九十三年一月二十日第一審判決（起訴案號：臺灣彰化地方法院檢察署九十二年度
偵字第三五六三號），提起上訴，本院判決如左：
      主  文
上訴駁回。
      事  實
一、甲○○明知其於民國（下同）九十年五月二十二日凌晨一時五十五分許，在彰化
    縣大村鄉○○村○○路○段八十七號前，並未看見張裕沛遭丙○○（現更名為魏
    田樵）毆打成傷之事實，竟於九十年九月二十五日，在台灣彰化地方法院檢察署
    九十年度他字第一一八一號丙○○重傷害案件檢察官偵查而應傳到庭作證時，對
    於該重傷害案件案情有重要關係之事項，供前具結後虛偽陳述稱：「：：我要下
    車時，是丙○○拿鐵棍打張裕沛之頭二、三下：：」等語。嗣台灣彰化地方法院
    檢察署將上開他字案件改分為九十一年度調偵字第一八號後，甲○○於九十一年
    九月十八日，在該署檢察官偵查而應傳到庭作證時，又對於該案情有重要關係之
    事項，虛偽陳述稱：「有的，看到丙○○手中拿不明器具打張裕沛頭部：：」等
    語，致使該署檢察官據此認定丙○○有傷害張裕沛之犯行而提起公訴，嗣幸經台
    灣彰化地方法院九十一年度易字第一０七八號判決丙○○無罪確定。
二、案經丙○○告發後由台灣彰化地方法院檢察署檢察官偵查起訴。
        理  由
一、訊據被告甲○○對於右開犯罪事實供認不諱（見本院卷第三四頁至第三五頁、第
    四五頁至第四七頁），核與告發人丙○○指述之情節相符，並有上開台灣彰化地
    方法院檢察署九十年度他字第一一八一號重傷害案件九十年九月二十五日之訊問
    筆錄、九十一年度調偵字第一八號重傷害案件九十一年九月十八日之訊問筆錄及
    被告九十年九月二十五日具結之證人結文等影本各一份在卷足稽（見八０九號他
    案卷第一七頁至第二四頁、第六二頁至第六四頁）。又被告所為之上開陳述情節
    ，足以影響檢察官對告發人丙○○所涉重傷害事實之認定，自屬於案情有重要關
    係之事項。另上開台灣彰化地方法院九十一年度易字第一０七八號丙○○傷害案
    件，業經台灣彰化地方法院於九十二年十一月三日判決無罪確定在案，亦經告發
    人丙○○陳明在卷（見本院卷第二五頁至第二六頁），並有台灣彰化地方法院九
    十一年度易字第一０七八號刑事判決及公務電話紀錄單等各一份附卷可按（見原
    審卷第三一頁至第三五頁）。是罪證明確，被告之犯行堪以認定。
二、核被告所為，係犯刑法第一百六十八條之偽證罪。又偽證罪為侵害國家法益之犯
    罪，其罪數應以訴訟之件數為準，被告在上開重傷害案件檢察官偵查時，雖先後
    二次偽證，然僅一件訴訟，應論以單純一罪，並無連續犯罪可言，公訴人認被告
    係成立連續犯，尚有誤會。另被告雖於原審九十三年一月六日準備程序時自白其
    上開偽證犯行，然其所虛偽陳述之案件（即原審九十一年度易字第一０七八號）
    ，業經原審於九十二年十一月三日判決確定，已如前述，自難援引刑法第一百七
    十二條之規定予以減輕其刑，附此敘明。原審調查後，適用刑法第一百六十八條
    、第七十四條第一款，並審酌被告所為徒然耗增司法程序、濫用司法偵查手段之
    正義性，致使無辜之人蒙受無妄之災及其犯罪之動機、目的、手段暨犯罪後坦承
    犯行之態度等一切情狀，量處被告有期徒刑四月，以示懲儆。又以被告前未曾受
    過有期徒刑以上刑之宣告，有台灣高等法院被告全國前案紀錄表及台灣彰化地方
    法院檢察署刑案資料查註紀錄表各一份在卷可稽，認被告經此論罪科刑之教訓後
    ，當知所警惕而無再犯之虞，其上開所宣告之刑，以暫不執行為適當，故併予宣
    告緩刑二年，以啟自新，認事用法核無違誤，量刑亦妥適。檢察官上訴意旨雖指
    稱被告於偵查時飾詞否認犯罪，迨至法院審判時始坦承犯行，難謂犯後態度良佳
    ，不宜宣告緩刑云云。惟查被告於原審及本院審理時均自白犯罪，態度尚佳，且
    告發人丙○○於本院準備程序時亦當庭表示「地院判決這樣就好了，我不想追究
    了」等語（見本院卷第二六頁），是原判決予以宣告緩刑，核無不當，檢察官之
    上訴並無理由，應予駁回。
三、據上論結，應依刑事訴訟法第三百六十八條，判決如主文。
本案經檢察官乙○○到庭執行職務。
中      華      民      國      九十三      年      四    月    二十    日
                                   臺灣高等法院臺中分院刑事第八庭
審判長法  官  羅  得  村
                                               法　官  陳  毓  秀
                                               法  官  劉  榮  服
右正本證明與原本無異。
如不服本判決應於收受送達後十日內向本院提出上訴書狀，其未敘述上訴之理由者並
得於提起上訴後十日內向本院補提理由書（均須按他造當事人之人數附繕本）。
                                               書記官  陳  俞  豪
中     華     民     國     九十三     年      四      月     二十      日
附錄論罪條文：
刑法第一百六十八條：
於執行審判職務之公署審判時或於檢察官偵查時，證人、鑑定人、通譯於案情有重要
關係之事項，供前或供後具結，而為虛偽陳述者，處七年以下有期徒刑。
                                                              　　　　　Ｆ
